【裁判字號】    98,台上,5168
【裁判日期】    980910
【裁判案由】    傷害
【裁判全文】
最高法院刑事判決            九十八年度台上字第五一六八號
上  訴  人  台灣高等法院檢察署檢察官
被      告  甲○○
上列上訴人因被告傷害案件，不服台灣高等法院中華民國九十八
年六月四日第二審判決（九十八年度上訴字第一五一二號，起訴
案號：台灣新竹地方法院檢察署九十四年度核退偵字第一五０號
），提起上訴，本院判決如下：
    主  文
上訴駁回。
    理  由
按刑事訴訟法第三百七十七條規定，上訴於第三審法院，非以判
決違背法令為理由，不得為之。是提起第三審上訴，應以原判決
違背法令為理由，係屬法定要件。如果上訴理由書狀並未依據卷
內訴訟資料，具體指摘原判決不適用何種法則或如何適用不當，
或所指摘原判決違法情事，顯與法律規定得為第三審上訴理由之
違法情形，不相適合時，均應認其上訴為違背法律上之程式，予
以駁回。又裁判上一罪案件之一部分得提起第三審上訴者，不得
上訴第三審部分，依審判不可分原則，第三審法院應併予審判，
但以得上訴部分之上訴合法為前提，如該上訴為不合法，第三審
法院既應從程序上予以駁回，而無從為實體上判決，對於不得上
訴部分自無從適用審判不可分原則，併為實體上審判。本件公訴
意旨以：被告甲○○因故與數姓名不詳男子，共同打傷告訴人邱
李亮頭部，並強押告訴人父子及彭金順（被告胞弟）乘坐牌照不
詳車輛，載至被告之叔劉興昌屋內，強迫告訴人簽發面額新台幣
（下同）十萬元、三十萬元之本票二紙，嗣經告訴人付予上述姓
名不詳男子現款三十萬元，該男子始返還告訴人該二紙本票等情
，認被告涉牽連犯刑法第二百七十七條傷害、第三百零二條第一
項妨害自由、第三百四十六條第一項恐嚇取財罪嫌。原審審理結
果，認定被告係邀約告訴人至劉興昌住處談判未果，而持不明鐵
器敲傷告訴人頭部，至所涉妨害自由、恐嚇取財部分則查無實據
足資證明，因予撤銷第一審諭知被告無罪之判決，改判論處被告
傷害罪刑，妨害自由、恐嚇取財部分不另為無罪之諭知，已詳敘
認定之依據及憑以認定之理由。從形式上觀察，原判決並無違背
法令之情形。卷查就得上訴第三審之妨害自由部分，原判決說明
檢察官所舉證據：(一)告訴人父子之證述，有悖事理常情，且前後
矛盾，顯具瑕疵，難以採信；(二)告訴人所提本票、存款憑條等書
證，僅能證明其曾簽發本票、提領款項之事實，但無從進而證明
被告確有夥同他人對其為妨害自由犯行。檢察官上訴意旨並未針
對原判決上開論斷，依據卷內訴訟資料具體表明有何違背法令之
處，揆諸首揭說明，此部分之上訴違背法律上之程式，應從程序
上駁回。是則對於屬刑事訴訟法第三百七十六條第一、六款案件
、不得上訴第三審之傷害及恐嚇取財部分，當無從適用審判不可
分原則，併為實體上審判；此部分上訴不合法，亦應駁回。
據上論結，應依刑事訴訟法第三百九十五條前段，判決如主文。
中    華    民    國  九十八  年    九    月    十    日
                      最高法院刑事第十庭
                          審判長法官  花  滿  堂
                                法官  黃  正  興
                                法官  陳  東  誥
                                法官  林  錦  芳
                                法官  洪  昌  宏
      本件正本證明與原本無異
                                      書  記  官
中    華    民    國  九十八  年    九    月   十四   日
                                                Ａ


司法院資訊處製作；財團法人民間司法改革基金會備份。
